【裁判字號】    92,簡上,22
【裁判日期】    921023
【裁判案由】    妨害自由
【裁判全文】
臺灣花蓮地方法院刑事判決                          九十二年度簡上字第二二號
    公  訴  人  臺灣花蓮地方法院檢察署檢察官
    上  訴  人
    即  被  告  乙○○
右列上訴人因妨害自由案件，不服本院花蓮簡易庭中華民國九十二年六月三十日九十
二年度花簡字第二三二號之第一審判決（臺灣花蓮地方法院檢察署檢察官聲請簡易判
決處刑書案號：九十二年度偵字第六九二號），提起上訴，本院管轄之第二審合議庭
判決如左︰
    主  文
上訴駁回。
    事實及理由
一、本案經本院審理結果，認第一審判決依連續毀損罪及恐嚇罪，分別判處被告乙○○拘役三十日、四十日，應執行拘役五十五日，並諭知易科罰金之折算標準，認
    事用法及量刑均無不當，應予維持，並引用原審判決書記載之事實、證據及理由
    。
二、上訴人即被告乙○○之上訴意旨略以：伊並未於民國九十二年九月二日，至花蓮
    縣秀林鄉○○段二九五地號土地上打破告訴人丙○○之水管，亦無於同年月十八
    日至該地打破告訴人之水管，更無於同日恐嚇告訴人，而是告訴人破壞伊的水管
    ，並於同年月十八日，伊與高美花談話時，丙○○突然站在伊的左手邊，向伊恐
    嚇稱：「如果您還要去山上看水，我就會把您的手腳砍斷」，並拿一根很粗的桂
    竹揮舞，伊為保護自己，便抽出工作用的小刀自衛，並不是要恐嚇丙○○云云。
三、惟查：
（一）被告乙○○損壞證人即告訴人丙○○所有水管之事實，業據證人即告訴人丙○○於原審調查時及本院審理時指述綦詳，核與證人高文福於警詢時供述：「當
      時乙○○持小番刀攻擊丙○○，．．並大聲說：我把你的水管全部打破，你能
      把我怎樣．．」等語之情節相符，審酌證人高文福與被告及告訴人並無親屬關
      係，且與本案無利害關係，應無誤認或偏頗之虞，其證言洵可採信。此外，並
      有水管照片六幀、地籍圖謄本乙紙、土地所有權狀乙份附卷可參。而被告乙○○迄至上訴時始辯稱：當天伊與母親在山上工作，並無至前揭土地上打破告訴
      人之水管云云。然查，證人即被告之母親戊○○於本院審理時證述：九十一年
      九月二日在山上工作，早上五、六點上去務農，走路上去，跟我女兒一起去的
      ，工作時我都有看到我女兒。更證稱：我們每天上山工作，我女兒都沒有離開
      我等語（詳見本院九十二年十月九日審理筆錄），但證人戊○○於同一審理期
      日卻又證稱：不知道被告後來有到派出所、檢察署等語，則如果被告確實時時
      刻刻均與證人戊○○一起工作，證人戊○○豈有不知被告曾離開工作地點前往
      警局報案之理，是其證述顯有矛盾且與常情有違，未可遽信；且證人戊○○於
      上開審理期日作證時，審判長問：「九月二日有無發生何事使你有印象被告跟
      你一起工作？」，證人戊○○答：「那天丙○○有來打我女兒。」；審判長問
      ：「為何打你女兒？」，證人戊○○答：「不知道。」；審判長問：「他有沒
      有說你女兒打破水管？」，證人戊○○答：「沒有打破。」，與前述證人證言
      及證物不符，衡諸證人戊○○為被告之母親，其證言顯有避重就輕，迴護被告
      之嫌，故不足採信。是被告毀損之犯行，事證明確，堪予認定。
（二）被告乙○○恐嚇證人即告訴人丙○○之事實，業據證人即告訴人丙○○於警詢
      、偵查中、原審調查時及本院審理時指述甚詳，核與證人高文福於警詢、偵查
      中證述：於九十一年九月十八日十八時二十分許我在家，距離水源村七十一之
      一號約二十公尺，忽然聽見有人很大聲叫「丙○○！你別跑」，我立刻上前看
      ，就看到被告手持小番刀向丙○○攻擊，丙○○害怕的向後退逃避攻擊˙˙˙
      ，丙○○因害怕都未出聲，丙○○害怕遭他攻擊順手在地上拾起一枝竹子防禦
      ；我沒有親眼看到毀損水管，但有聽到他們事後在爭執，被告拿番刀攻擊告訴
      人的事，我有看到及聽到說要殺了他等語；以及證人高美花於警詢、偵查中證
      稱：於九十一年九月十八日有親眼看到當時之情形，因為就在我家前面發生，
      當時我和隔壁鄰居在家前面聊天，乙○○忽然手持小番刀氣勢很兇的來找丙○○理論，而丙○○剛下班到家也在現場一起聊天，因水源及水管的問題，乙○○手上的小番刀一直向丙○○揮舞及攻擊，丙○○卻害怕的一直後退逃避，最
      後順手拿起一枝竹子防衛她，我當時忙著勸止，沒有很注意聽到被告說什麼；
      毀損的事我不知道，我僅看到被告拿番刀攻擊告訴人，恐嚇的事我不知道等語
      之情節相符，並參酌證人高文福、高美花均證稱渠等與被告及告訴人並親屬無
      關係，亦與本案無利害關係，是渠等之證述並無誤認或偏頗之虞，其證言堪予
      採信，則被告空言否認犯行，實不足採信，被告犯行並有扣押物品清單附卷可
      稽，以及扣案之番刀一把可證。而被告乙○○迄至上訴時始辯稱：當天伊母親
      及丁○○在現場，可以證明伊沒有恐嚇丙○○云云，經本院依被告之聲請傳訊
      證人即被告之母親戊○○，證人戊○○於本院審理時證述：九十一年九月十八
      日有看到我女兒與丙○○吵架，當天下山經過丙○○家門前，丙○○拿棍子追
      我女兒，我女兒作勢問你要做什麼，不知道丙○○為何打我女兒，也不知道他
      們為何要吵架，我沒有勸架，丁○○剛到，後來他們就各自離開，都沒有砍對
      方等語（詳見前揭審理筆錄），然其所供情節與告訴人指述、證人高文福、高
      美花證述之上開情節均不相符，且證人戊○○為被告之母親，其證言有偏頗之
      虞，已如前述，自不足採信。另被告又辯稱：當天伊與高美花在聊天，是丙○○突然出現，恐嚇伊，並拿一根很粗的桂竹，伊為保護自己，便抽出工作用的
      小山刀自衛云云，經核與證人高文福、高美花上開證述係被告先拿刀恐嚇告訴
      人，告訴人始拿竹子防衛被告之情節有異，並審酌證人高文福及高美花並無誣
      陷被告之理，則被告上開辯解，顯屬卸責之詞，不足採信。是被告恐嚇之犯行
      ，事證明確，堪予認定。另被告聲請傳訊證人丁○○，經本院依被告所提出證
      人丁○○之地址傳訊，而證人丁○○未到庭，惟因被告之上開恐嚇犯行，事證
      已臻明確，本院認無再行傳訊之必要，爰駁回其調查證據之聲請。
四、綜上所述，被告之上訴為無理由，應予駁回。
據上論斷，應依刑事訴訟法第四百五十五條之一第三項、第三百六十八條、第三百六
十四條、第三百七十三條，判決如主文。
本案經檢察官甲○○到庭執行職務。
中      華      民      國    九十二    年      十      月    二十三    日
                              臺灣花蓮地方法院刑事庭第三庭
                                  審判長法  官  賴  淳  良
                                        法  官  陳  雅  敏
                                        法  官  饒  金  鳳
右正本證明與原本無異。
本件不得上訴。
                                  法院書記官
中      華      民      國    九十二    年      十      月    二十三    日


司法院資訊處製作；財團法人民間司法改革基金會備份。
